# 资产负债表日后调整事项的问题

提问人：tzhang99 时间：2012-01-08 12:04:02
请教一个关于资产负债表日后调整事项的问题： 甲公司 2008 年 12 月 20 日销售一批A商品给乙公司，取得收入 220 万元，并结转成本200 万元。 2010 年 1 月 20 日，由于产品质量问题，本批货物被全部退回。如果该销售退回业务发生在资产负债表日后事项涵盖期间内，属于资产负债表日后调整事项，如何做相应的调账和调表处理呢？
我的理解是应该通过“以前年度损益调整”对 2009 年的收入、成本进行冲减（不是 2008 年），在报表方面，调整 2009 年报表的发生数和期末数，调整 2010 年报表期初数和上年数。不知是不是这样，谢谢！

回答人：chenyiwei
其实把期后销售退回作为调整事项本身就是不恰当的，在IFRS下也没有这样的规定。我理解这类情况，或者冲减实际退回年度（ 2010 年）的收入，或者作为前期差错更正调整原先 2008 年内确认的收入（根据证监会公告[2010]37号中的提示判断这是否构成前期差错），不应调整不相干的 2009 年度的销售收入。

提问人：LFW168 时间：2012-05-30 19:29:42
资产负债表日后调整事项，分录做完如何下账，账下在当年还是上年？若在上年，账薄已结账如何反映？

回答人：chenyiwei
账务处理通过“以前年度损益调整”科目，但编制报表时要视同在资产负债表日所在的报告年度的经济事项。通常采用人工调整的方式。

提问人：hcl1986 时间：2013-08-16 20:33:46
请问如果是 2009 年 1 月 20 日销售退回呢,作为日后事项调整 2008 年报表还是直接冲减 2009 年收入成本呢？

回答人：chenyiwei
调整 2009 年度收入。我始终认为期后退货作为调整事项是不恰当的，是对IAS 10规定的误解。

提问人：hcl1986 时间：2013-08-16 22:27:59
既然准则规定很不合理，那最近准则有没有修此处的可能呢？

回答人：chenyiwei
目前没有听说将对此进行修订。

提问人：大头爸爸 时间：2015-08-25 18:15:32
陈老师，A公司 2013 年从B公司购入一台设备，付款 1500 万，按固定资产入账，后发现B有欺诈行为，一直谋求退货， 2014 年法院终审判决，A将资产退回，B退款，但至 2015 年 6 月，法院作出执行裁定，该设备评估价 900 万，A公司继续使用，作为B偿还A900万元，其余 600 万A公司继续保留追索权利。现公司申报材料，报送 2013 、 2014 、 2015 年1-3月的两年一期报告， 2015 年 7 月正式报出，请问此事项是否属于资产负债表日后事项，如果是，如何调整报告期内的资产负债损益。谢谢

回答人：chenyiwei
法院裁定作出于资产负债表日（2015.3.31）之后，且不代表资产负债表日已存在的状态而是新出现的事项，所以属于非调整事项。
也不改变对 331 已经计提的相关坏帐准备。

提问人：zengfengxia 时间：2015-08-28 14:38:41
请教陈版，这个问题能不能这么理解 2013 年公司购买资产之后发现供应商存在欺诈，因此 2013 年的报表中不能将其确认为固定资产并计提折旧，而是确认一项争议中的其他非流动资产， 2014 年终审判决，在相关资产尚未移交之前也未能取得向B公司索取款项的权利，因此无需进行会计处理， 2015 年 3 月 31 日同。 2015 年 6 月裁定后，确认固定资产 900 万元，其他应收款 600 万元？

回答人：chenyiwei
2014 年终审判决生效后，企业就应按照终审判决进行账务处理。后续裁定作出于资产负债表日之后，所以应作为非调整事项。

提问人：zengfengxia 时间：2015-08-31 10:01:49
谢谢陈版，陈版的意思是，在 2014 年终审判决后冲减其他非流动资产确认其他应收款？ 2015 年裁定后，再调整借记固定资产贷其他应收款？

回答人：chenyiwei
基本可以这样理解。

提问人：呼叫帮助 时间：2017-02-08 22:29:11
资产负债表日后调整事项，对于我们审计人员在做试算平衡表调整分录来说，其调整分录全部视同当年度事项发生调整，我们是用不到“以前年度损益调整”，企业在进行账务调整时才通过“以前年度损益调整”，我的理解合适吗？版主!

回答人：chenyiwei
是的，审计调整的对象是报表和附注，所以不会用到“以前年度损益调整”这种报表中不存在的项目。